臺灣臺中地方法院刑事判決　　　　　　　100年度訴字第329號
公　訴　人　臺灣臺中地方法院檢察署檢察官
被　　　告　陳忠
輔　佐　人　
即被告之子　陳明宗
指定辯護人　本院公設辯護人　戴遐齡　
上列被告因強制性交案件，經檢察官提起公訴（99年度偵字第
16574 號），本院判決如下：
    主    文
陳忠對未滿十四歲之女子犯強制性交未遂罪，處有期徒刑參年
捌月。
    犯罪事實
一、陳忠（綽號老鷹，起訴書誤載為陳『啟』忠）係經營有機
    肥料之販售，因未滿14歲之甲女（卷內代號0000-0000 ，民
    國88年1 月生，姓名、年籍詳卷附真實姓名對照表）之母親
    乙女（卷內代號0000-0000A，姓名、年籍詳卷附真實姓名對
    照表）積欠陳忠肥料錢，陳忠乃於99年3 月7 日下午3
    、4 時許，前往乙女位於臺中縣和平鄉之住處（住處地點詳
    卷內資料），欲向乙女索討其所積欠之肥料錢，因僅甲女一
    人獨自在家，陳忠索討未著，乃告知甲女明日再來後即行
    離去。翌日即99年3 月8 日（檢察官誤認為99年3 月14日）
    上午7 、8 時許，陳忠再次前往乙女之住處，見該住處大
    門並未上鎖，即自行開門進入屋內（侵入住宅未據告訴），
    並見甲女獨自一人在家且躺臥在房間床上睡覺，認有機可乘
    ，明知甲女係未滿14歲之女子，竟基於對未滿14歲之女子為
    強制性交之犯意，先脫光自己身上之衣褲後，再坐至甲女之
    身旁，因而驚醒熟睡中之甲女，陳忠乃將甲女推至床鋪靠
    牆處，再以身體壓制甲女，致使甲女無法掙脫，並以從地上
    所撿拾之繩子捆住甲女之雙手及雙腳，因甲女大聲喊叫，陳
    忠再以從地上所撿拾之膠帶封住甲女之嘴巴，並向甲女恫
    嚇稱：「如果跟別人說這件事，就要殺其全家」等語後，即
    將封住甲女嘴巴之膠帶撕開，並欲親吻甲女之嘴巴，因甲女
    掙扎身體晃動而未能得逞，陳忠乃再以手撫摸甲女之胸部
    ，撫摸完胸部後，陳忠欲再撫摸甲女之下體，因甲女之雙
    腳遭繩子捆住，且甲女以雙手擋住下體，陳忠乃鬆開捆住
    甲女雙腳之繩子，欲再以手撫摸甲女之下體時，甲女機警佯
    稱：「後面有人」，並趁陳忠受到驚嚇往房門外查看之機
    會，迅即跳過房間之窗戶往外逃逸，並逃至屋外菜園之廁所
    內躲藏，陳忠因未能尋獲而離去，致未能對甲女性交得逞
    。嗣於99年3 月31日，甲女之學校社會課老師上有關原住民
    部落與平地人間如何相處之相關課程時，因有同學提及綽號
    「老鷹」之陳忠時常在路旁故意露出下體，甲女情緒因而
    激動，經老師詢問緣由，甲女始將詳情告訴老師，並由老師
    通知乙女到校，再一同帶同甲女報警究辦。
二、案經臺中縣警察局（現已改制為臺中市政府警察局）和平分
    局報告臺灣臺中地方法院檢察署檢察官偵查起訴。
    理    由
壹、證據能力部分：
一、按被告以外之人（包括證人、鑑定人、告訴人、被害人及共
    同被告等）於審判外之言詞或書面陳述，除法律有規定者外
    ，不得作為證據；次按被告以外之人於檢察事務官、司法警
    察官或司法警察調查中所為之陳述，與審判中不符時，其先
    前之陳述具有較可信之特別情況，且為證明犯罪事實存否所
    必要者，得為證據，刑事訴訟法第159 條、第159 條之2 分
    別定有明文。所謂「前後陳述不符」之要件，應就前後階段
    之陳述進行整體判斷，以決定其間是否具有實質性差異，惟
    無須針對全部陳述作比較，陳述之一部分有不符，亦屬之。
    而所謂「較可信之特別情況」之情形，亦應就前後陳述時之
    各種外部情況進行比較，以資決定何者外部情況具有可信性
    ，若陳述係在特別可信之情況所為，則虛偽陳述之危險性即
    不高，雖係審判外陳述，或未經被告反對詰問，仍得承認其
    有證據能力。經查，指定辯護人於本院準備程序中爭執證人
    即被害人甲女及代號0000-0000B於警詢中所為陳述之證據能
    力，然因證人甲女及代號0000-0000B業經本院傳喚到庭作證
    ，而其等於本院審判期日關於被告上開犯罪事實欄所載行為
    之證述情節，核與其等於警詢中所為之陳述情節相符，因而
    與刑事訴訟法第159 條之2 所規定：「被告以外之人於司法
    警察調查中所為之陳述，與審判中『不符』時，其先前之陳
    述具有較可信之特別情況，且為證明犯罪事實存否所必要者
    ，得為證據」之要件不符，亦核無刑事訴訟法第159 條之3
    、之4 或之5 所規定之傳聞法則例外之情形，本院因認證人
    甲女及代號0000-0000B於警詢中所為之陳述，應無證據能力
    ；另證人即被害人之母乙女於警詢中所為之陳述，亦為被告
    以外之人於審判外之言詞陳述，復未經證明具有較可信之特
    別情況，且為證明犯罪事實存否所必要，依上開規定，自亦
    無證據能力。
二、次按被告以外之人於偵查中向檢察官所為之陳述，除顯有不
    可信之情況者外，得為證據，刑事訴訟法第159 條之1 第2
    項定有明文。又按詰問權係指訴訟上當事人有在審判庭輪流
    盤問證人，以求發現真實，辨明供述證據真偽之權利。於現
    行刑事訴訟制度之設計，以刑事訴訟法第166 條以下規定之
    交互詰問為實踐，屬於人證調查證據程序之一環；與證據能
    力係指符合法律所規定之證據適格，而得成為證明犯罪事實
    存在與否之證據適格，性質不同。偵查中檢察官為蒐集被告
    犯罪證據，訊問證人在於確認被告嫌疑有無及內容，與審判
    期日透過當事人攻防，調查證人認定事實之性質及目的有別
    。偵查中訊問證人，法無明文必須傳喚被告使之得以在場；
    刑事訴訟法第248 條第1 項前段雖規定「如被告在場者，被
    告得親自詰問」，事實上亦難期被告有於偵查中行使詰問權
    之機會。此項未經被告詰問之被告以外之人於偵查中向檢察
    官所為之陳述，依刑事訴訟法第159 條之1 第2 項規定，原
    則上屬於法律規定為有證據能力之傳聞證據，於例外顯有不
    可信之情況，始否定其證據能力。是得為證據之被告以外之
    人於偵查中向檢察官所為之陳述，因其陳述未經被告詰問，
    應認屬於未經合法調查之證據，非屬無證據能力，而禁止證
    據使用。此項詰問權之欠缺，非不得於審判中由被告行使以
    補正，而完足為經合法調查之證據（最高法院96年度台上字
    第4365號判決要旨參照）。查證人即被害人甲女於檢察官訊
    問時之證述，雖未經具結，並屬被告以外之人於審判外之陳
    述而為傳聞證據，惟甲女於作證時尚未滿16歲，依刑事訴訟
    法第186 條第1 項第1 款規定，本不得令其具結；另證人代
    號0000-0000B於檢察官偵查中所為之證述，固亦屬被告以外
    之人於審判外之陳述而為傳聞證據，惟其於偵查中作證前，
    既經檢察官告以具結義務及偽證處罰並命朗讀後具結（見偵
    查卷第11、18頁），以偽證罪責擔保其證詞之真實性，且其
    作成證詞之過程並無顯不可信之狀況，依上說明，本屬有證
    據能力之傳聞證據，雖未經被告於偵查程序為詰問，但甲女
    及代號0000-0000B已於本院審理時經以證人身分到庭補正詰
    問程序，而完足為合法調查之證據，以甲女及代號0000-000
    0B於偵查中陳述作為被告犯罪證據，應屬適當，自有證據能
    力。
三、再按被告以外之人於審判外之言詞或書面陳述，除法律有規
    定者外，不得作為證據，刑事訴訟法第159 條固定有明文，
    惟被告以外之人於審判外之陳述，雖不符同法第159 條之1
    至之4 規定，而經當事人於審判程序同意作為證據，法院審
    酌該言詞陳述或書面陳述作成時之情況，認為適當者，亦得
    為證據；又當事人、代理人或辯護人於法院調查證據時，知
    有第159 條第1 項不得為證據之情形，而未於言詞辯論終結
    前聲明異議者，視為有前項之同意，同法第159 條之5 亦定
    有明文。其立法意旨在於傳聞證據未經當事人之反對詰問予
    以核實，原則上先予排除，惟若當事人已放棄詰問或未聲明
    異議，基於證據資料愈豐富，愈有助於真實發現之理念，且
    強化言詞辯論原則，法院自可承認該傳聞證據例外擁有證據
    能力。經查，本判決所引用下列其餘各項被告以外之人於審
    判外之言詞及書面陳述之證據能力，被告、輔佐人、指定辯
    護人及檢察官於本院審理中調查證據時，知有刑事訴訟法第
    159 條第1 項不得為證據之情形，亦未於言詞辯論終結前聲
    明異議，且本院審酌該等證據作成之客觀情況均無不當，並
    無不宜作為證據之情事，依刑事訴訟法第159 條之5 之規定
    ，認均具有證據能力。
四、又傳聞法則乃對於被告以外之人於審判外之言詞或書面陳述
    而為之規範。本案判決以下引用之其餘非供述證據，無刑事
    訴訟法第159 條第1 項規定傳聞法則之適用，因與本案待證
    事實具有關聯性，且無證據證明係公務員違法取得之物，依
    法自得作為證據。
貳、實體方面：
一、訊據被告陳忠固坦承曾有前往甲女住處向甲女之母乙女索
    討積欠之肥料錢之事實，惟矢口否認有何強制性交之犯行，
    辯稱：伊去被害人家好多次，去的時間不一定，有時候大人
    在家，有時候約定時間才過去拿，但過去拿時大人又不在家
    ，大人不在家伊就回家，有看過被害人好幾次，但沒有說過
    話，伊真的沒有做那些事，不知道被害人為什麼要陷害伊云
    云；被告之輔佐人為被告辯稱：被告確實沒有做，依被告的
    體力也不可能去綁住被害人的手腳等語。另指定辯護人則為
    被告辯護稱：本案除被害人甲女片面供述外，並無其他證人
    目擊被告有前開行為，又被害人甲女指證被告綑綁伊的繩子
    與膠帶，究竟係被告攜帶至甲女家中，還是原本就在甲女家
    ，甲女均無法提出證明，則甲女究竟有無遭膠帶封住嘴巴、
    遭繩子綑綁手腳，除甲女片面供述外，均缺乏積極證據以證
    明；又甲女稱被告全身裸體，被告身體上沒有胸毛也沒有疤
    痕，然被告正面身體的特徵，經勘驗拍照存證，明顯可以看
    出，腹部接近肚臍處有一長度甚長之疤痕，是甲女供述有明
    顯的瑕疵，甲女供述是否真實，可堪懷疑；另被告年紀甚大
    ，右手曾受脫臼傷害，不可能有力氣甩甲女到牆邊，也沒有
    力氣用繩子去綑綁甲女，再者，被告與甲女之母僅在農藥生
    意上有往來，甲女母親積欠被告農藥錢未還，所以時常去甲
    女家催討，除此之外，被告對於甲女的家庭狀況並不熟悉，
    則被告如何敢明目張膽，在沒有確定甲女家人是否在家的情
    況下，前往甲女家中，並大膽的脫光全身衣服，完全不擔心
    有人在房子內或突然從外進入而被撞見，被害人甲女所述情
    節，顯然與現實情況差距甚大，且不合經驗法則，本案除被
    害人甲女之片面供述外，並無其他證據可資證明被告有起訴
    書所載之犯行，甲女所陳事實既無具體證據可資證明，又不
    符合經驗法則，是甲女所述顯然不可採等語。
二、經查：
  (一)上開除所載犯罪時間外之犯罪事實，業據證人甲女於偵查中
    證稱：第一次是天上聖母出巡廟會的下午3 、4 時許，當時
    伊在看電視，媽媽不在家，被告問伊媽媽在不在，伊說不在
    ，被告就直接坐在沙發上，伊沒有理被告，被告就愈坐愈近
    ，後來被告就抓著伊的手要親伊嘴巴，但是伊閃掉，後來伊
    就跟被告說伊媽媽要回來了，再不走就要被發現了，被告就
    走了，說明天要再來，第二天伊跟媽媽講說要記得把門反鎖
    ，但媽媽忘記了，伊在睡覺被告就來了，當時有聽到一點點
    聲音，後來被告找到伊，當時伊在房間睡覺，當伊伸懶腰時
    發現被告全身裸體，被告就抓著伊的手，把伊抓到牆角邊，
    當天沒有上課，之後被告用膠帶黏伊的嘴巴，用繩子綁伊的
    手腳，因為當時伊在掙扎，被告要摸伊的大腿內側，當時伊
    用手擋著，腳也被綁著，所以被告摸不到，後來被告才鬆開
    伊腳的繩子，手有無鬆開伊忘記了，被告有摸伊胸部，但什
    麼時候摸的伊忘記了，後來伊騙被告說後面有人，伊就逃跑
    了，後來被告就抓住伊，伊就咬被告的手，伊就跑去後面的
    廁所躲起來，被告追到後面來，但沒有看到伊就走了，另外
    被告還有在伊家裡跟伊說，如果伊跟家人說的話，就要殺伊
    全家，聽到這句話伊會害怕，後來上社會課時伊才跟老師講
    等語（見偵查卷第13、14頁），再於本院審理時到庭證述：
    被告是肥料店的老闆，伊媽媽的同居人欠被告肥料錢，伊平
    常都稱呼被告為「老鷹」，伊不知道被告的名字，因為部落
    的年輕人都叫被告「老鷹」，99年3 月間被告有到伊住處2
    次，但時間忘記了，第一次去的正確時間忘記了，伊要跟媽
    媽要肥料錢，當時伊媽媽不在家，只有伊在家，當時伊在看
    電視，被告一直靠近伊，把伊的手舉起手，嘴巴靠過來親伊
    嘴巴，伊就說你再不走，媽媽就要回來了，被告說沒有騙他
    嗎，伊說對，被告就走了，並說隔天要來，第二天早上大概
    7 、8 點，家中沒有其他人，只有伊一人在家，伊家的門沒
    有上鎖，因為伊母親忘了上鎖，平常也沒有上鎖，所以被告
    開門就可以進來，被告進來的時候，伊有聽到聲音，當時在
    房內睡覺，被告沒有說要找人，就直接走到房內，坐在伊旁
    邊當時伊還在半夢半醒，被告坐在伊旁邊之後，伊感覺有人
    坐在旁邊，伊睜眼看被告，被告就要親吻伊，被告抓伊的手
    往牆角靠過去，當時被告全身沒有穿衣服，伊沒有看到被告
    脫衣服的過程，被告用身體壓住伊，再拿繩子綁住伊，伊不
    知道繩子從哪裡來的，被告是從地上拿起繩子，是從放衣服
    的地方，拿繩子後綁住伊的手腳，兩手兩腳綁在一起，當時
    伊有掙扎，伊有喊叫，但被告拿膠帶封住伊嘴巴，膠帶也是
    地上拿起來的，然後被告就說如果告訴家人，就要殺伊全家
    ，之後被告要親伊，就把嘴巴的膠帶撕掉，但沒有親到伊，
    因為伊一直動，被告就摸伊的胸部，被告有摸到，手是在衣
    服外摸，摸的時間伊不知道，應該有超過10秒鐘，伊有喊叫
    ，但伊沒有辦法阻止被告，伊有叫被告不要摸伊，後來被告
    的手要摸伊的兩腿之間，所以把腳的繩子解開，那時候手的
    繩子並沒有解開，伊用手擋在兩腿之間，所以被告沒有摸到
    ，後來伊說後面有人，被告就往後看，伊就趕快跑到窗戶邊
    ，被告抓住伊的手，伊就咬被告的手一口，被告的手就放開
    ，伊就從窗戶逃走，跑到外面的菜園廁所躲起來，被告有追
    出去，伊有親眼看到被告追出去，但被告找不到伊，之後回
    到家裡，伊嚇到把那天穿的衣服丟掉，因為被告有摸過覺得
    衣服很髒，後來感覺很害怕，睡不著，一直做惡夢。上社會
    課的時候，有提到部落的事情，上課前一天，有同學看到老
    鷹露出生殖器給別人看，上課的時候就有提出來，伊聽到她
    們說到老鷹，下課之後就跑去跟老師說這件事情，並沒有跟
    其他同學說這件事情，後來老師打電話給伊母親，伊母親才
    知道等語（見本院卷第44頁背面至第52頁），互核證人甲女
    於偵查中及本院審理時所述其被害之情節始終一致；此外，
    復有刑案現場測繪圖1 紙、現場照片10張在卷可稽（見警卷
    第17頁、現場照片密封於偵查卷所附證物袋內），且證人甲
    女於檢察官訊問及本院審理證述時分別係11、12歲之少女，
    依其年齡，如未親身經歷，當無編纂遭性侵過程之可能；再
    者，被告於本院審理時亦供稱：和被害人的家人沒有過節，
    只是尚欠肥料錢18,500元，被害人的父母也沒有躲著不還，
    伊也一直讓他們拖欠著，催討過程中也沒有跟他們起爭執等
    語（見本院卷第56頁背面、第57頁正面），又被害人甲女於
    本院審理時陳稱：如果被告跟伊道歉，伊就原諒被告，不用
    賠償伊等語（見本院卷第54頁），被害人甲女之母親乙女亦
    稱：伊尊重伊女兒的意見，伊女兒說不用賠償，就不用賠償
    等語（見本院卷第54頁），是被告與被害人甲女及其家人既
    無任何仇隙過節，且被害人甲女及其家人亦未藉此要求索賠
    ，亦未向被告提起民事訴訟請求賠償，衡情被害人甲女自無
    故意捏詞誣陷被告之動機。
  (二)於99年3 月31日，被害人甲女之學校社會課老師上有關原住
    民部落與平地人間如何相處之相關課程時，因有同學提及綽
    號「老鷹」之被告時常在路旁故意露出下體，被害人甲女情
    緒因而激動，經老師詢問緣由，被害人甲女始將詳情告訴老
    師，並由老師通知被害人甲女之母親乙女到校，再一同帶同
    被害人甲女報警究辦等情，除據證人甲女上開證述綦詳外，
    亦據證人即甲女之老師代號0000-0000B於偵查中及本院審理
    時證述明確（見偵查卷第15頁、本院卷第53頁），顯見被害
    人甲女於事發當時，並未立即報警、提出告訴，直至事發後
    經過一段時間於上課時，經老師詢問才將詳情告訴老師，經
    學校通報後始報警究辦，衡情被害人甲女若有意誣陷被告，
    大可於被告從其住處離開後，即刻報警究辦，斷無可能拖至
    一段時間後經老師詢問始被動說出被害之經過，是依上情觀
    之，被害人甲女上開所為之證述，佐以證人代號0000-0000B
    之證述及上開刑案現場測繪圖、現場照片，堪認被害人甲女
    對於上開遭被告性侵害之事實，是事後依憑個人之知覺及記
    憶所為之指認，並非出於不當之暗示，亦未違悖一般日常生
    活經驗之定則或論理法則，又非單以證人之指認為被告論罪
    之唯一依據時，即非不得採為判決之基礎，指定辯護人前開
    辯護意旨認僅有被害人甲女片面之供述，無其他積極證據足
    資證明乙節，即非可採。又供本案犯罪所用之繩子及膠帶並
    未扣案，有本院電詢承辦警員陳仁哲之電話紀錄表1 紙在卷
    可參（見本院卷第32頁），且被害人甲女於本院審理時明確
    證稱非其家中所有之物等語（見本院卷第48頁背面），自無
    法由被害人甲女提出作為證明，指定辯護人此部分所指，亦
    有所誤。
  (三)另關於被告性侵被害人甲女之時間，被害人甲女雖於偵查中
    證稱係99年3 月15日，伊記得是連放4 天的時間，是廟會那
    段時間，當時廟會還沒結束等語（見偵查卷第14、15頁），
    惟於本院審理時證稱：時間忘記了，是廟會的時候等語（見
    本院卷第45頁），是證人甲女就案發之時間於本院審理時已
    無法確定，然依被害人甲女就讀之學校所提出之「98學年度
    第2 學期調整上課一覽表」所示（見偵查卷第30頁），99年
    3 月15日星期一為上課日，而被害人甲女於偵查中及本院審
    理時均證稱：案發當日沒有上課等語（見偵查卷第14頁、本
    院卷第47頁背面），足見99年3 月15日顯非本案性侵之案發
    日，檢察官依被害人甲女之供述而認案發時間為99年3 月15
    日，自有所誤。又依證人代號0000-0000B於本院審理時證述
    ：廟會期間是3 月8 日左右，學校是在3 月5 日至3 月8 日
    放假4 天，3 月8 日是星期一，廟會期間也是學校放假期間
    等語（見本院卷第53頁），佐以被害人甲女上開所述案發時
    間係在廟會期間等語，及上開「98學年度第2 學期調整上課
    一覽表」所示，99年3 月5 日至99年3 月8 日確係休假日，
    而99年3 月8 日為星期一，足見本件案發時應係99年3 月8
    日無訛。
  (四)再按猥褻與性交，係不同之行為，行為人若以性交之犯意，
    對被害人先為猥褻，繼而為性交，固可認其猥褻係性交之階
    段行為，而為性交行為所吸收；惟若數行為中，有猥褻，有
    性交，或兼而有之，則應視其猥褻行為係出於猥褻或性交之
    犯意而分別論處（最高法院94年度台上字第1979號、92年度
    台上字第2964號判決意旨參照）。本案被告雖尚未將其陰莖
    插入到被害人甲女之陰部而為性交行為，且被告否認犯罪而
    無法探求其真實之犯意，惟依被害人甲女上開證述，被告進
    入被害人甲女之房間後，隨即脫光自己身上之衣褲，並以繩
    子捆住被害人甲女之雙手及雙腳，再以膠帶封住被害人甲女
    之嘴巴，隨後將封住嘴巴之膠帶撕開，並欲親吻被害人甲女
    之嘴巴，再以手撫摸被害人甲女之胸部，撫摸完胸部後，欲
    再撫摸甲女之下體等情觀之，倘若被告所為僅係對躺臥在床
    上之被害人甲女加以猥褻，在被告以身體壓制被害人甲女於
    床上之時，被告即可達其猥褻之目的，實無大費周章地先脫
    光自己身上之衣褲，再以繩子綑綁雙手雙腳、以膠帶封住嘴
    巴後始開始行猥褻行為之理，且依被告所為之舉動，先親吻
    被害人甲女之嘴巴，再撫摸其胸部，繼而撫摸被害人甲女之
    下體，雖因被害人甲女機警及時逃離，以致被告未能性侵得
    逞，惟被告顯非基於單純之猥褻犯意為之，而係本於對未滿
    14 歲 之女子為性交之犯意，著手為性交之行為，灼然甚明
    。
  (五)又男女性交行為是非常私密行為，不可能在有人得以見聞的
    情況下為之，更遑論被告係對被害人甲女所為之強制性交行
    為，衡情被告如欲性侵害被害人甲女，當會更注意周遭情狀
    ，事先選擇適合下手之時點及場所，以避免他人目擊而無法
    遂行之犯行，是指定辯護人上開辯護稱無其他證人目擊被告
    前開行為，且被告對於甲女的家庭狀況並不熟悉，則被告如
    何敢明目張膽，在沒有確定甲女家人是否在家的情況下，前
    往甲女家中，並大膽的脫光全身衣服，完全不擔心有人在房
    子內或突然從外進入而被撞見等語，要屬為被告脫卸責任之
    詞，難以採信。另指定辯護人以被害人甲女未能看出被告腹
    部接近肚臍處有一長度甚長之疤痕，而認被害人甲女之供述
    有明顯的瑕疵等語，惟一般性侵害犯罪均係趁被害人不及防
    備之下偶然發生，且犯罪時間通常甚為短暫，在如此時間短
    暫之情況下要求已受驚嚇之被害人記住性侵加害者之身體特
    徵，顯係強人所難，是本案被害人甲女即使對被告之身體特
    徵毫無印象，亦難據此即認被害人甲女前開所述顯有瑕疵且
    非真實。
  (六)至於指定辯護人另辯護稱被告年紀甚大，右手曾受脫臼傷害
    ，不可能有力氣甩甲女到牆邊，也沒有力氣用繩子去綑綁甲
    女等語，而被告之輔佐人亦以被告之體力不可能去綁住被害
    人的手腳等語為被告置辯，並提出王欽程醫院（診所）診斷
    證明書、高雄榮民總醫院診斷證明書、展佳中醫診所、國軍
    左營總醫院附設民眾診療服務處診斷證明書及高雄市左營區
    身心障礙鑑定各1 份為證（見本院卷第24至30頁），然上開
    診斷證明書除王欽程醫院（診所）診斷證明書其應診日期自
    92年1 月20日至100 年2 月1 日，病名為氣喘、攝護腺肥大
    、膀胱過動症外，其餘診斷證明書之應診日期分別為100 年
    2 月10日、100 年1 月31日、100 年1 月31日，而高雄市左
    營區身心障礙鑑定被告屬輕度肢障，其鑑定日期為99年12月
    3 日，均係在本件案發時間99年3 月8 日之後，且時間相距
    甚遠，自難作為有利於被告之認定，又被告係以其身體之優
    勢壓制行為時尚未滿12歲之被害人甲女後，始以繩子綑綁被
    害人甲女之手腳，縱使被告確有上開王欽程醫院（診所）診
    斷證明書所載之病況，且行為時年紀已79歲，亦難以證明被
    告無法以身體之優勢壓制被害人甲女後為上開強制性交之行
    為，是指定辯護人及被告之輔佐人上開所認，亦無法採信。
  (七)綜上所述，被告上開所辯，顯均係卸責之詞，不足採信。本
    案事證明確，被告上開犯行洵堪認定，應依法論科。
三、核被告陳忠所為，係刑法第222 條第2 項、第1 項第2 款
    之對未滿14歲之女子犯強制性交未遂罪（起訴書誤載為刑法
    第221 條第2 項、第1 項第2 款，業經公訴人於本院準備程
    序及審理時當庭更正）。被告已著手於強制性交之行為，惟
    尚未發生性交之結果，其犯罪尚屬未遂，爰依刑法第25條第
    2 項之規定，按既遂犯之刑減輕其刑。又按兒童及少年福利
    法第70條第1 項規定對少年犯罪者，加重其刑至2 分之1 ，
    但各該罪就被害人係兒童及少年已定有特別處罰規定者，不
    在此限，是本件被告所犯刑法第222 條第2 項、第1 項第2
    款之罪刑既係就被害人年齡為未滿14歲之少年所為之特別處
    罰規定，自無庸再依兒童及少年福利法第70條第1 項前段規
    定加重其刑，附此敘明。爰審酌被告不思尊重他人身體自主
    權，竟為滿足自己之私慾，對未滿12歲之被害人甲女為前開
    強制性交行為，雖係未遂，然對被害人甲女身心造成重大創
    傷，犯罪動機、目的均屬可議，對社會治安及婦女安全亦造
    成嚴重損害，惡性非輕，且被告於犯後未能坦認其犯行，自
    難認其因此得到教訓而有悛悔之意等一切情狀，量處如主文
    所示之刑。至於供本案犯罪所用之繩子及膠帶並未扣案，已
    如前述，且被告否認犯罪，自查無證據足認確為被告所有之
    物，為免將來執行之困難，爰不予宣告沒收，附此敘明。
據上論斷，應依刑事訴訟法第299 條第1 項前段，第222 條第2
項、第1 項第2 款、第25條第2 項，判決如主文。
本案經檢察官康淑芳到庭執行職務。
中    華    民    國   100    年    4     月    28    日
                  刑事第十六庭  審判長法  官  王世華
                                      法  官  楊欣怡
                                      法  官  陳玉聰
以上正本證明與原本無異。
如不服本判決，應於收受送達後10日內向本院提出上訴書狀（應
敘述具體理由並附繕本）。
上訴書狀如未敘述理由，應於上訴期間屆滿後20日內補提理由書
於本院。
                                      書記官  魏愛玲
中    華    民    國   100    年    4     月    28    日
附錄本判決論罪科刑法條全文：
刑法第222條
犯前條之罪而有下列情形之一者，處 7 年以上有期徒刑：
一、二人以上共同犯之者。
二、對未滿十四歲之男女犯之者。
三、對精神、身體障礙或其他心智缺陷之人犯之者。
四、以藥劑犯之者。
五、對被害人施以凌虐者。
六、利用駕駛供公眾或不特定人運輸之交通工具之機會犯之者。
七、侵入住宅或有人居住之建築物、船艦或隱匿其內犯之者。
八、攜帶兇器犯之者。
前項之未遂犯罰之。